# 不能施加影响，长期股权投资是否确认

提问人：mercurymay 时间：2018-01-04 19:38:27
A公司拟收购B公司（无关联关系）100%股权，价款 2000 万元。B公司的股权结构为股东自然人甲，持股比例30%；股东自然人乙，持股比例为70%。 A公司已预付股权收购款 1500 万元予以B公司（未拆分支付给甲或乙） 若因为某些原因，年中B公司已先工商变更甲股权至A公司，用于后续某些资质证照的转让。
截至年末A公司法律层面已持有30%B公司股权，但实际无法参与经营管理，不能对B公司施加影响。
请教各位，年末是否在A公司报表确认价款30%的长期股权投资？ 若确认长期股权投资，以成本法核算还是权益法核算？ 若不确认长期股权投资，是否要披露为关联方？

回答人：chenyiwei
从你说的情况看，实质性的股权转让尚未完成，包括收购对价尚未支付给原股东，因此此处的工商变更可能只是程序上的意义，很可能双方同时约定了如果款项不支付或者其他条件被触发时将导致股权转回等条款。此时不确认股权投资的可能性较大，已支付 款项作为预付投资款列报为其他非流动资产。

提问人：mercurymay 时间：2018-01-04 20:42:36
是否需要披露为关联方？

回答人：chenyiwei
至少从会计准则视角是不需要的。